【裁判字號】    97,交聲,1900
【裁判日期】    970915
【裁判案由】    聲明異議
【裁判全文】
臺灣高雄地方法院交通事件裁定        97年度交聲字第1900號
原處分機關  高雄市政府交通局
異  議  人  甲○○
即受處分人
上列異議人即受處分人因違反道路交通管理處罰條例案件，對於
高雄市政府交通局中華民國97年8 月11日所為之處分（處分案號
：高市交裁字第裁32-BHEA00294號）聲明異議，本院裁定如下：
    主  文
異議駁回。
    理  由
一、原處分意旨略以：異議人即受處分人甲○○於民國97年4 月
    15日上午10時許，騎乘其所有之車牌號碼NER-218 號重型機
    車，沿高雄市○○路南往北方向行駛，同日上午10時50分許
    ，行經高雄市○○路與憲政路，有燈光號誌管制之交岔路口
    時，闖越紅燈左轉，經員警當場攔停舉發，嗣異議人逾越到
    案期限60日以上，爰依法裁罰新臺幣（下同）4,500 元並記
    違規點數3 點等語。
二、異議意旨略以：伊雖曾於前揭時間，行經上開路口，惟伊並
    未闖紅燈左轉，警員上開舉發，顯有錯誤。另伊並不知道警
    員當場所開立之單據即為罰單，所以未於期限前到案接受裁
    處，故不應以逾越到案期限而繳納最高限度罰鍰，原處分機
    關遽予裁罰4,500 元，實難讓人心服口服，爰聲明異議，請
    求撤銷原處分等語。
三、按汽車駕駛人，行經有燈光號誌管制之交岔路口闖紅燈者，
    處1,800 元以上5,400 元以下罰鍰，並記違規點數3 點，道
    路交通管理處罰條例第53條第1 項、第63條第1 項第3 款定
    有明文。次按違反道路交通管理事件行為人，未依規定自動
    繳納罰鍰，或未依規定到案聽候裁決，處罰機關應依基準表
    於舉發違反道路交通管理事件通知單送達且逾越應到案期限
    60日後之3 個月內，逕行裁決之，違反道路交通管理事件統
    一裁罰基準及處理細則第44條第1 項亦有明文。再依違反道
    路交通管理事件統一裁罰基準表規定，違反上開規定之駕駛
    人，而其所駕駛之交通工具係機器腳踏車，且逾越到案期限
    60日以上，繳納罰鍰或逕行裁決處罰者，處罰鍰4,500 元，
    並記違規點數3 點，合先敘明。
四、經查：
  (一)異議人即受處分人於前開時地，騎乘前開號重型機車，闖越
    前開路口紅燈之違規事實，業據證人即本件舉發警員乙○○
    於本院訊問時結證稱：本件違規是伊所舉發，現場狀況如伊
    所繪製之現場圖（附於本院卷第31頁），伊站在憲政路上即
    現場圖所示路檢點的位置，當時憲政路東西向的號誌是綠燈
    ，福德路南北向的號誌是紅燈，異議人直接由福德路闖紅燈
    左轉憲政路，伊看到異議人闖紅燈，就直接將異議人攔下，
    並告知違規事實，予以舉發，當時時間是早上10點50分左右
    ，天氣晴朗，視線良好，而其所在路檢點位置，距離異議人
    闖紅燈的地點大約30公尺，路檢點與異議人所闖的紅燈之間
    並無障礙或是視線的死角，車流又不多，所以伊非常清楚看
    到異議人闖紅燈等語明確（參本院卷第27頁、第28頁）。本
    院衡諸警員係屬司法警察人員之一份子，應深切明白出庭作
    證具結後，應據實陳述之義務及如有偽證應受處罰之嚴重後
    果，且證人與受處分人即異議人素昧平生，並無恩怨，實無
    捏造事實違法取締之理，證人於本院訊問時，在本院告知證
    人具結之義務及偽證之處罰並命其朗讀結文，及具結後，仍
    明確上述之結證，是其所為證言，應屬真實可信。且本件道
    路交通違規時間係在上午10時50分，日間光線應屬明亮，證
    人乙○○在日間光線良好、現場車流不多之情形下，近距離
    目擊異議人即受處分人交通違規之情，考量其身為執行交通
    勤務專業警察人員，平時應有多次處理類似情形之經驗，亦
    不致發生誤認及誤記之危險。是異議人即受處分人確有如舉
    發違反道路交通管理事件通知單所載之違規事實，應可認定
    。
  (二)又證人即警員乙○○因異議人前開違規事實，製作舉發通知
    單後，當場交付異議人即受處分人簽收乙節，為異議人即受
    處分人所不爭執，並有經異議人即受處分人在「收受人簽章
    欄」親自簽名之舉發違反道路交通管理事件通知單影本乙份
    在卷可憑（參本院卷第24頁），此部分之事實，至堪認定。
    而觀之上開單據，最上方明白標示「高雄市政府警察局舉發
    違反道路交通管理事件通知單」；中間部分則係異議人即受
    處分人之違規時間、地點等資料；下方則有到案日期：97年
    4 月30日前、到案處所：高市交通事件裁決中心之記載，一
    望而知上開到案日期、到案期限係針對異議人上開交通違規
    行為而設，異議人所辯因不知到該單據係罰單，故未於期限
    前到案接受裁罰等語，顯係卸責之詞，不足採信。
五、綜上所述，本件事證明確，異議人即受處分人之違規行為堪
    以認定，且異議人即受處分人於受收受舉發違反道路交通管
    理事件通知單後，未依規定自動繳納罰鍰，或到案聽候裁決
    ，原處分機關乃以異議人逾越應到案期限60日以上，逕依道
    路交通管理處罰條例第92條第4 項授權行政機關訂定之違反
    道路交通管理事件統一裁罰基準表之規定，裁罰最高額罰鍰
    4,500 元，並記違規點數3 點，自無違誤。從而，本件異議
    為無理由，應予駁回。
    。
據上論斷，應依道路交通案件處理辦法第19條，裁定如主文。
中    華    民    國    97    年    9     月    15    日
                       交通法庭    法  官  林揚奇
以上正本證明與原本無異。
如不服本裁定，應於收受送達後5 日內向本院提出抗告狀。
中    華    民    國    97    年    9     月    15    日
                                   書記官  何明昌


司法院資訊處製作；財團法人民間司法改革基金會備份。
